【裁判字號】    96,訴,227
【裁判日期】    970808
【裁判案由】    毒品危害防制條例
【裁判全文】
臺灣臺東地方法院刑事判決               96年度訴字第227號
公  訴  人  臺東地方法院檢察署檢察官
被      告  丁○○
指定辯護人  本院公設辯護人  甲○○
上列被告因販賣毒品案件，經檢察官提起公訴（96年度偵字第76
1號）及本院審理時當庭追加起訴，本院判決如下：
    主  文
丁○○販賣第三級毒品，處有期徒刑壹年拾月，未扣案販賣第三
級毒品所得新臺幣伍佰元沒收之，如全部或一部不能沒收時，以
其財產抵償之；又販賣第三級毒品，處有期徒刑貳年柒月，未扣
案販賣第三級毒品所得新臺幣伍佰元沒收之，如全部或一部不能
沒收時，以其財產抵償之；又販賣第二級毒品，處有期徒刑年
柒月，未扣案販賣第二級毒品所得新臺幣壹仟元沒收之，如全部
或一部不能沒收時，以其財產抵償之。應執行有期徒刑年拾月
，未扣案販賣第二級毒品、第三級毒品所得新臺幣貳仟元沒收之
，如全部或一部不能沒收時，以其財產抵償之。
    事  實
一、丁○○明知愷他命（Ketamine，俗稱K他命，以下稱K他命）
    係毒品危害防制條例所列管之第三級毒品，不得非法持有、
    販賣，竟基於販賣第三級毒品K他命以營利之犯意，於民國
    96年2月23日下午3時許，在位於臺東縣東河鄉都蘭村86號之
    「悅翔網咖店」，以新臺幣（下同）500元之代價販賣K他命
    0.5公克予己○○。又基於同一之犯意，於96年2月間某日，
    在其親友乙○○位於臺東縣東河鄉都蘭村五線20號之住處內
    ，以500元之代價，販賣K他命0.5公克予己○○。又明知
    3,4-亞甲基雙氧甲基安非他命（即MDMA，俗稱搖頭丸）係毒
    品危害防制條例所列管之第二級毒品，不得非法持有、販賣
    ，竟基於販賣第二級毒品MDMA以營利之犯意，於96年2月23
    日晚上11時許，在位於臺東縣東河鄉都蘭村都蘭43號之「海
    中寶卡拉OK店」，以1,000元之代價，販賣搖頭丸3顆予己○○；嗣於96年2月24日凌晨零時7分許，為警於上址之「海中
    寶卡拉OK店」查獲己○○持有上開搖頭丸3顆（己○○持有
    第二級毒品部分，另經本院以96年度成簡字第30號判決確定
    ），而查悉丁○○於前開卡拉OK店販賣搖頭丸與己○○之事
    實，丁○○則於警詢時，在尚未為任何有偵查犯罪職權之公
    務員知悉其為犯罪人前，向警員自首在上開網咖店販賣K他
    命與己○○之事實。
二、案經臺東縣警察局成功分局報告臺東地方法院檢察署檢察官
    偵查起訴及該管檢察官於本案審理時當庭以言詞追加起訴。
    理  由
壹、程序部分：
一、辯護人為被告辯護稱：本件證人己○○於警詢中之陳述，為
    審判外所為之陳述，屬傳聞證據，無證據能力等語。按被告
    以外之人於審判外之言詞或書面陳述，除法律有規定者外，
    不得作為證據。刑事訴訟法第159條第1項固有明文。然按被
    告以外之人於檢察事務官、司法警察官或司法警察調查中所
    為之陳述，與審判中不符時，其先前之陳述具有較可信之特
    別情況，且為證明犯罪事實存否所必要者，得為證據。同法
    第159條之2亦有明定。所謂「與審判中不符」，係指該陳述
    之主要待證事實部分，自身前後之供述有所不符，導致應為
    相異之認定，此並包括先前之陳述詳盡，於後簡略，甚至改
    稱忘記、不知道或有正當理由而拒絕陳述等實質內容已有不
    符者在內（最高法院96年度台上字第4365號判決可資參照）
    。另所謂「有較可信之特別情況」，係指陳述是否出於供述
    者之真意、有無違法取供情事之信用性而言，故應就偵查或
    調查筆錄製作之原因、過程及其功能等加以觀察其信用性，
    據以判斷該傳聞證據是否有顯不可信或有特別可信之情況而
    例外具有證據能力（最高法院94年度台上字第629號判決可
    資參照）。查本件證人己○○於警詢及本院審理時之陳述，
    有若干前後不一之情形，該等事項亦牽涉本件事實之認定，
    且其於警詢時，亦查無不法方式取供之情事，揆之上開規定
    ，應認有證據能力。
二、辯護人為被告辯護稱：本件證人己○○於偵訊中之陳述，為
    審判外所為之陳述，屬傳聞證據，無證據能力等語。又按被
    告以外之人於偵查中向檢察官所為之陳述，除顯有不可信之
    情況者外，得為證據，刑事訴訟法第159條之1第2項復已明
    文。查偵查中對被告以外之人所為之偵查筆錄，性質上本屬
    傳聞證據，惟現階段刑事訴訟法規定檢察官代表國家偵查犯
    罪、實施公訴，依法其有訊問被告、證人及鑑定人之權，證
    人、鑑定人且須具結，而實務運作時，檢察官偵查中向被告
    以外之人所取得之陳述，原則上均能遵守法律規定，不致違
    法取供，其可信度極高。職是，被告以外之人前於偵查中之
    證述，除反對該項供述得具有證據能力之一方，已釋明「顯
    有不可信之情況」之理由外，不宜以該證人未能於審判中接
    受他造之反對詰問為由，即遽指該證人於偵查中之陳述不具
    證據能力。本件證人己○○就其於檢察官偵查中所為之陳述
    ，未曾提及檢察官在偵查時有不法取供之情形，並無上開供
    述有顯不可信之情況，依上說明，其於偵查中之證言自具有
    證據能力。
三、按被告以外之人於審判外之陳述，雖不符刑事訴訟法第159
    條之1至之4之規定，而經當事人於審判程序同意作為證據，
    法院審酌該言詞陳述或書面陳述作成時之情況，認為適當者
    ，亦得為證據；當事人、代理人或辯護人於法院調查證據時
    ，知有第159條第1項不得為證據之情形，而未於言詞辯論終
    結前聲明異議者，視為有前項之同意，刑事訴訟法第159條
    之5定有明文。查本案以下所引用之證據，除上開辯護人所
    爭執之證據已如前述外，被告及辯護人於本院準備程序中均
    表示沒有意見，同意作為證據，且迄於言詞辯論終結前，亦
    未就本院所調查之證據資料主張有刑事訴訟法第159條第1項
    不得為證據之情形，本院審酌該證據作成之情況，認均無不
    適當情事，依刑事訴訟法第159條之5第2項之規定，均有證
    據能力，合先敘明。
四、被告丁○○於警詢時所為之自白，固經被告於本院準備程序
    時質疑其內容之真實性，惟經本院當庭勘驗被告之警詢錄音
    帶後，被告及其辯護人均已表示對其內容沒有意見（見本院
    97年3月12日準備程序筆錄），且上開自白查無出於強暴、
    脅迫、利誘、詐欺、疲勞訊問、違法羈押或其他不正之方法
    ，亦非違反法定障礙事由經過期間不得訊問或告知義務之規
    定而為，依刑事訴訟法第156條第1項、第158條之2規定，應
    認其有證據能力。
貳、實體部分：
一、按證人之陳述有部分前後不符或相互間有所歧異時，或因記
    憶淡忘、或事後迴護被告、或因其他事由所致，究竟何者為
    可採，法院仍得本其自由心證予以斟酌，非謂一有不符或矛
    盾，即應認其全部均為不可採信；尤其關於行為動機、手段
    及結果等之細節方面，證人之證言，有時亦有予以渲染之可
    能；然其基本事實之陳述，若果與真實性無礙時，則仍非不
    得予以採信（最高法院74年臺上字第1599號判例暨90年度臺
    上字第6078號判決要旨參照）；因之，證人供述之證據，前
    後縱有差異，事實審法院依憑證人前後之供述證據，斟酌其
    他證據，本於經驗法則與論理法則，取其認為真實之一部，
    作為論罪之證據，自屬合法（最高法院90年度臺上字第6943
    號判決要旨參照）。況人之記憶有限，常隨時間之經過而有
    所遺忘，自不能期待該等證人刻意記憶各項細節，且施用毒
    品之人因癮頭一來急需購買毒品解癮，未解癮前之焦躁難耐
    以致心神均傾注於搜尋毒品以供施用，無暇記憶每次毒品交
    易金額、時地或次數，及至解癮後之藥害反應，更使施用毒
    品之人無法明確記憶交易細節，實屬常情，則該等證人事後
    所為回憶難免略有模糊之處，當不得因其證述之細節稍有不
    同，即認其證言不足為採，合先敘明。
二、訊據被告丁○○固坦認有於上開時間，在悅翔網咖店、乙○○家中及海中寶卡拉OK店分別交付K他命、MDMA予己○○之
    事實，惟矢口否認有公訴人所指販賣K他命及MDMA之犯行，
    辯稱：伊是無意間要這樣做的，伊沒有心要販賣這些東西，
    伊有給己○○這些東西，但不是要賣給他的，檢察官所起訴
    之犯罪時間、地點、數量都沒有錯；己○○於伊交付K他命
    給他後的10分鐘後，有給伊500元，當時伊在旁邊打電腦，
    他就塞到伊的背包，他跟伊說給你用，伊說伊不缺錢，他說
    沒有關係拿去用，伊想還給他，但他人已走了，後來500元
    在當天晚上7、8點左右，伊就用來與朋友買酒花掉了；關於
    第二級毒品的部分是己○○在臺東縣東河鄉都蘭村43號之海
    中寶卡拉OK唱歌，他打電話給伊時，伊正在喝酒，他問伊說
    有無MDMA，伊之前有，伊說你要你拿去用，反正伊也沒有在
    用，伊就在海中寶卡拉OK交給己○○，他就在卡拉OK外給伊
    1,000元，並說伊等之前在乙○○他家喝酒時，錢都是你付
    的，他就說這1,000元你拿去就當成是分擔酒錢；至於在乙○○家中，伊是打開K他命一起用，沒有跟己○○說要販賣
    ，己○○給伊的錢，伊是讓他拿去買酒，己○○給伊多少錢
    ，伊當時酒喝很多，有點記不起來了云云。經查：
（一）證人己○○於警詢時證稱：伊持有的搖頭丸是向綽號「小
      胖」的丁○○購買的，伊是在96年2月23日晚上11時許，
      在都蘭村海中寶卡拉OK向他購買的，伊是以電話跟丁○○
      聯絡，伊向他購買1,000元，他則給伊3顆搖頭丸，伊是好
      奇想要嘗試看看；丁○○除了賣搖頭丸給伊，還有賣K他
      命給伊，大約是在96年2月23日下午，在東河鄉都蘭村悅
      翔遊藝場前遇到丁○○，當時伊就當面跟他說要買K他命
      ，丁○○就從香煙盒內拿出1包K他命，賣給伊500元，數
      量多少伊不是很清楚等語（見警卷第14、17頁）；於檢察
      官偵訊時則結證：伊身上被查獲的3顆搖頭丸是向綽號「
      小胖」的丁○○買的，伊與他之前在都蘭的親戚家喝酒時
      ，丁○○自己講說有搖頭丸，伊是96年2月23日晚上11、1
      2時許打電話與他聯絡，伊問他那裡是否有貨，他說有貨
      ，伊所說的貨就是搖頭丸，伊之前也有聽別人說他在賣K
      ；伊等約在都蘭的海中寶卡拉OK店內，他3粒賣伊1,000元
      ，是付現金，伊與他交易是在卡拉OK店外面等語（見偵字
      第535號影印卷第3-4頁）；嗣於本院審理時具結證稱：96
      年2月24日凌晨，伊在海中寶卡拉OK店廁所裡被員警查獲
      的3顆搖頭丸，是向在庭的被告買的，是因伊有個朋友與
      被告是同學，有一次一起喝酒，被告把K他命拿出來，伊
      問他是不是有在放藥，被告說有，放藥就是賣藥的意思，
      通常是指說是不是在賣各種毒品，之後到了96年2月23日
      下午，伊就跟被告拿3顆搖頭丸，伊是先在悅翔網咖店裡
      面遇到被告，後來是在海中寶卡拉OK那邊被告拿搖頭丸給
      伊，伊先問被告有沒有搖頭丸，被告當時跟伊說他身上有
      3顆，要賣伊1,000元，在海中寶卡拉OK，被告將搖頭丸交
      給伊時，伊就將1,000元交給被告，伊是將一張1,000元整
      的大鈔交付給被告，被告要伊不要說出去，伊把1,000元
      交給被告時，被告沒有推辭或說不要這些錢，也沒有用手
      勢表現出推辭的動作；除了搖頭丸外，伊還有向被告買過
      K他命，交易情形因時間已久，已經忘記了，伊向被告買K
      他命有給被告錢，大約是600元到700元，時間不記得了，
      K他命是用一個小袋子的量，詳細情形忘記了，伊這次跟
      被告買K他命並給他600或700元，被告沒有推辭的動作或
      言語；伊向被告買K他命有2次，一次在親戚乙○○家裡面
      ，一次在都蘭的一家網咖店，在網咖店裡面向被告買K他
      命時，伊一個親戚朋友丙○○有看到，兩次都是大約各付
      了600元或700元給被告，這兩次被告交付K他命給伊，是
      用袋子裝著直接拿給伊，兩次買的時間間隔多久伊忘記了
      ，大約就是在伊認識被告的那7、8天的期間，有一次是在
      96年2月23日向被告買的，這是在網咖那一次；在乙○○
      家中喝酒那次，是被告自己拿出K他命，被告先拿出來，
      伊才問他的，第二次在悅翔網咖店遇到被告，伊問被告身
      上有沒有帶什麼東西，被告跟伊說身上有K他命，兩次向
      被告買K他命都是一手交錢、一手交K他命，給被告的6、7
      00元都是剛好這個數目，不用找錢，K他命伊只記得是用
      夾鍊袋的小袋子裝的，多少數量伊不記得了；在乙○○家
      及海中寶卡拉OK店時，伊都有喝酒，但沒有喝醉等語（見
      本院卷第80-88頁）。
（二）又證人己○○上開證詞所稱向被告購得之搖頭丸3顆，係
      於96年2月24日凌晨零時7分許，在上址之海中寶卡拉OK店
      為警臨檢查獲並另案（即己○○持有第二級毒品案件，業
      經本院於96年6月11日以96年度成簡字第30號判處拘役50
      日確定在案）扣押等情，除據己○○自承明確外，並有臺
      東縣警察局成功分局都蘭派出所臨檢紀錄表、扣押筆錄、
      扣押物品目錄表、海中寶卡拉OK店現場示意圖等附卷可稽
      。而上開扣案之搖頭丸經送慈濟大學濫用藥物檢驗中心檢
      驗後，確實檢出含有第二級毒品「3,4-亞甲基雙氧甲基安
      非他命」（MDMA,3,4-Methylenedioxymethamphetamine）
      成分乙節，並有該檢驗中心96年5月2日慈大藥字第960502
      04號鑑定書（影本）1份在卷為憑（見偵字第535號影印卷
      第8頁背面）。另證人己○○所證於上開時間在悅翔網咖
      店向被告購買K他命等語，核與證人丙○○於本院審理時
      結證：伊有載己○○到悅翔網咖店，並有遇到丁○○，伊
      有沒有看到己○○向丁○○買K他命，太久了，不清楚等
      情大致相符（見本院卷第120-122頁）。而證人乙○○亦
      於本院審理時到庭具結證稱：其與被告、己○○在其家中
      一起喝酒的情形有一次，原來是其與家人喝，家人去睡後
      ，己○○和他叔叔一起到其家中，伊再找丁○○到其家裡
      ，那天喝酒時，丁○○有拿出不知道是什麼東西，就是小
      包，類似小袋子的東西，就是夾鍊袋那種，裡面是粉狀的
      ，己○○有問那是什麼東西，己○○有打開，打開之後的
      情形記不太清楚了；那天的酒錢，前面是其付的，喝完之
      後，其與丁○○再去買啤酒，己○○有拿錢出來，丁○○
      也有付錢，一樣都是買酒，丁○○大概付了4、500元，己○○出了300多元吧，買了一箱12罐的金牌啤酒，丁○○
      除了出啤酒錢，沒有出其他酒菜錢；其那天有看到己○○
      與丁○○在吸煙，其對那個不會好奇，而且其已經喝得有
      點差不多了；己○○除了支付金牌啤酒300多元外，其沒
      有看到己○○再給丁○○錢等語（見本院卷第115-119頁
      ），與證人己○○所證在乙○○家中被告有拿出K他命等
      節亦大致相符。而證人乙○○雖稱：當天除了己○○支付
      300多元啤酒錢外，沒有看到己○○另給被告錢等語，惟
      乙○○固對當日情形證述如上，但對於諸多細節已不復記
      憶，語焉不詳，尤其對被告拿出K他命後之情形更證稱其
      不記得等語，其又自承當天喝得差不多等情，則乙○○對
      於被告當天是否販賣K他命與己○○，其是否親眼目睹或
      有所隱晦，尚非可知。反觀證人己○○對於當時其並未喝
      醉，且有問被告否在放藥，並以一手交錢一手交貨之方式
      ，向被告購買K他命等情，均可證述歷歷，倘非真有其事
      ，其又何能如此明確證述。按刑事訴訟法關於訊問證人採
      具結制度，其用意在擔保證言之真實性及憑信性，其作用
      在提高證人之責任心及警戒心，使為誠實之陳述，證人己○○以證人身分於本院審理時具結作證，在負擔偽證罪處
      罰之心理壓力下，經本院進行交互詰問後，結證上情明確
      ，所述內容與歷次證述均大致相符，所證情節亦與證人乙○○、丙○○之證述情境相符，而被告與己○○並無仇怨
      舊隙，亦據其等供述一致在卷（見警卷第7、14頁），故
      證人己○○之證言自堪採信。
（三）被告雖以前詞置辯，惟證人己○○已明確證稱：其並無將
      購買K他命的錢塞至被告背包之事，錢是當場交給被告的
      ，且其交付與被告之1,000元係要購買搖頭丸之用，並非
      分擔酒錢之用等語明確（見本院卷第87、88頁）。而被告
      雖稱其無意向己○○收取K他命之價金，但卻同時稱當晚
      即將該500元買酒花用完畢云云。實則，若被告無意收取
      價金，大可當場交還與己○○，或於再次遇到己○○時將
      500元返還予己○○，乃被告捨此不為，反將款項花用一
      空，而以無意販賣置辯，其不合常情，實屬灼然。又被告
      固稱己○○在海中寶卡OK店外交付其1,000元，己○○稱
      係要分擔先前之酒錢云云，惟觀證人乙○○上開證詞可知
      ，被告所稱分擔酒錢之金額，亦與證人所述不相符合，以
      當日購買啤酒花用之錢計算，被告與己○○所分擔之金錢
      ，均尚非達到以千元計算的程度，己○○何須交付高於分
      擔額之1,000元予被告，顯見被告所言，亦與實情不符。
      況被告丁○○於警詢時已坦認有販賣K他命、搖頭丸與己○○之事實，則倘被告未為本件犯行，又何有為任意性自
      白而自陷刑責之必要。而其上開自白中之陳述，對於其之
      後於本院審理時所述的上開辯解均未曾提及，所為自白又
      與證人己○○證述內容一致，益證其上開自白核與事實相
      符，洵堪採信。綜上，被告所辯前詞，與事實不符，委不
      足採。
（四）再查，我國查緝毒品之施用或販賣，一向執法甚嚴，對於
      販賣第二級毒品、第三級毒品者，均科以重度刑責，又販
      賣第二級毒品、第三級毒品既係違法行為，當非可公然為
      之，亦無公定價格，且容易分裝並增減份量，而每次買賣
      之價量，可能隨時依雙方關係深淺、資力、需求量及對行
      情之認知、來源是否充裕、查緝是否嚴謹、購買者被查獲
      時供述購買對象之可能風險之評估等情形，而異其標準，
      非可一概而論；販賣之利得，除被告坦承犯行或價量俱臻
      明確外，極難察得實情，販賣之人從價差或量差中牟利之
      方式雖異，其意圖營利之販賣行為則同一。兼以毒品均量
      微價高，販賣者率有暴利可圖，茍非意圖販賣營利，一般
      人焉有可能甘冒重度刑責而販賣毒品。再者，非法販賣毒
      品行為，如具營利之意思而販入或賣出，二者有其一，犯
      罪即屬既遂，縱以原價或低於原價讓與他人時，仍屬販賣
      行為（最高法院96年度台上字第2951號判決參照）。又本
      件被告與證人己○○於本案發生期間，僅為認識7、8天之
      朋友，並非至親摯友，此為渠等供述一致在卷，被告何有
      甘冒重典，仍以販入價格再轉賣與購買毒品者之理。綜此
      可知，被告主觀上確有營利之意圖，應堪認定。
（五）綜上所述，被告前開所辯，尚無足採認。本件事證明確，
      被告販賣第三級毒品K他命2次及販賣第二級毒品搖頭丸1
      次之犯行，均堪認定，應予依法論科。
三、論罪與科刑：
（一）按MDMA係屬毒品危害防制條例第2條第2項第2款所管制之
      第二級毒品，而K他命（Ketamine，俗稱K他命）係毒品危
      害防制條例第2條第2項第3款所定之第三級毒品，故核被
      告丁○○所為，係犯毒品危害防制條例第4條第2項之販賣
      第二級毒品罪及同條例第4條第3項之販賣第三級毒品罪。
      被告所犯各次販賣第二級毒品、第三級毒品罪共3罪，犯
      意各別，行為互殊，應分論併罰。又有關被告於96年2月
      23日下午3時許，在上址之悅翔網咖店販賣K他命與己○○
      之事實，在此犯行尚未為任何有偵查犯罪職權之公務員知
      悉前，係由被告主動向警員自首，承認其有於上開時、地
      販賣K他命，並接受裁判之事實，有被告96年2月24日第一
      次警詢筆錄及員警職務報告在卷可參（見警卷第6頁；本
      院卷第71頁），被告向該管公務員申述此部分犯罪事實，
      並接受裁判，合於自首之條件，爰依刑法第62條前段之規
      定，就此部分犯行減輕其刑。
（二）按刑之量定，為求個案裁判之妥當性，法律固賦予法院裁
      量權，但此項裁量權之行使，除應依刑法第57條規定，審
      酌行為人及其行為等一切情狀，為整體之評價，並應顧及
      比例原則與平等原則，使罪刑均衡，輕重得宜，以契合社
      會之法律感情。又刑法第59條規定犯罪之情狀可憫恕者，
      得酌量減輕其刑，其所謂「犯罪之情狀」，與同法第57條
      規定科刑時應審酌之一切情狀，並非有截然不同之領域，
      於裁判上酌減其刑時，應就犯罪一切情狀（包括第57條所
      列舉之10款事項），予以全盤考量，審酌其犯罪有無可憫
      恕之事由（即有無特殊之原因與環境，在客觀上足以引起
      一般同情，以及宣告法定低度刑，是否猶嫌過重等等），
      以為判斷。又按販賣第二級及第三級毒品罪之法定刑分別
      為「無期徒刑或7年以上有期徒刑，得併科新臺幣7百萬元
      以下罰金」、「5年以上有期徒刑，得併科新臺幣5百萬元
      以下罰金」，然同為販賣第二級、第三級毒品之人，其原
      因動機不一，犯罪情節未必盡同，或有大盤毒梟者，亦有
      中、小盤之分，甚或僅止於吸毒者友儕間為求互通有無之
      有償轉讓者亦有之，其態樣不一而足，而販賣行為所造成
      危害社會之程度自屬有異，法律科處此類犯罪，所設之法
      定最低本刑卻同「無期徒刑或7年以上有期徒刑，得併科
      新臺幣7百萬元以下罰金」、「5年以上有期徒刑，得併科
      新臺幣5百萬元以下罰金」，不可謂不重。於此情形，倘
      依其情狀處以相當之有期徒刑，即足以懲儆，並可達防衛
      社會之目的者，自非不可依客觀之犯行與主觀之惡性二者
      加以考量其情狀，是否有可憫恕之處，適用刑法第59條之
      規定酌量減輕其刑，期使個案裁判之量刑，能斟酌至當，
      符合比例原則。本件被告丁○○就上開犯行，其販賣之對
      象僅有己○○一人、數量亦屬稀少、所得尚屬有限，犯罪
      情節尚與大量販售毒品，毒化社會之大毒梟迥異，衡其情
      節，倘各論以上開最輕法定刑度量處，顯有情輕法重之情
      形，應依刑法第59條之規定，就上開3次犯行各酌減其刑
      ，以求衡平妥適。
（三）爰審酌被告販賣K他命、搖頭丸予他人，戕害他人身心，
      惟其販賣之對象僅有1人，次數僅有3次，販賣之數量亦微
      ，所生之危害程度非重，及其並無前科，素行尚佳、犯罪
      之動機、手段、犯後固坦認交付K他命及搖頭丸與己○○
      ，但仍否認有販賣犯行之態度等一切情狀，各量處如主文
      所示之刑，並定其應執行之刑。按毒品危害防制條例第19
      條第1項規定，犯販賣毒品罪者，其犯罪所得之財物均沒
      收之，如全部或一部不能沒收時，追徵其價額或以其財產
      抵償之。係採義務沒收主義。故販賣毒品所得之對價，不
      問其中成本若干，利潤多少，均應全部諭知沒收，貫徹政
      府查禁煙毒之決心，以符立法本旨（最高法院91年度臺上
      字第2419號判決意旨參照）。又該規定所稱「追徵其價額
      」者，係指所沒收之物為金錢以外之其他財物而無法沒收
      時，應追徵其價額，使其繳納與原物相當之價額。如所得
      財物為金錢而無法沒收時，始應以其財產抵償之（最高法
      院95年度臺上字第305號判決意旨參照）。又販賣毒品案
      件，就犯罪所得之計算部分，除被告就販賣之價量俱臻明
      確供述，否則常難查得實情，且因證人記憶有限與時間流
      逝因素，復無從精確算知被告販賣K他命及搖頭丸所獲利
      潤之數額，因此，僅能就卷內現有之事證，依罪疑唯輕原
      則，以最低金額計算被告販賣所得之財物。查證人己○○
      對於被告2次販賣K他命係以多少價錢販賣，於警詢時係稱
      500元，於本院審理時則稱600或700元等語，依上開說明
      ，應以500元為記算被告犯罪所得之金額，而有關被告販
      賣搖頭丸部分，證人己○○則證述1000元一致在卷。從而
      ，本件被告2次販賣K他命所得各500元，共計1,000元，及
      販賣搖頭丸所得1,000元，雖均未扣案，仍應依上開說明
      及規定予以宣告沒收，如全部或一部不能沒收時，以其財
      產抵償之。至於扣案之新臺幣100元紙鈔1張，係被告先前
      施用K他命時，用以壓碎K他命成粉末狀之用等情，為被告
      陳明在卷，此外，查無其他事證足以證明上開紙鈔與本案
      被告所為上開販賣K他命、搖頭丸之犯行有何直接關聯性
      ，自無庸諭知沒收，附此說明。
據上論斷，應依刑事訴訟法第299條第1項前段，毒品危害防制條
例第4條第2項、第3項、第19條第1項，刑法第11條、第62條前段
、第59條、第51條第5款，判決如主文。
本案經檢察官戊○到庭執行職務
中    華    民    國    97    年    8     月    8     日
                  刑事第二庭  審判長法  官  李水源
                                    法  官  康文毅
                                    法  官  盧亨龍
以上正本證明與原本無異。
如不服本判決應於收受本判決後10日內向本院提出上訴書狀；上
訴書狀應敘述具體理由。未敘述上訴理由者，應於上訴期間屆滿
後20日內向本院補提理由書狀（均須按他造當事人之人數附繕本
）。「切勿逕送上級法院」。
                                    書記官  石佳琪
中    華    民    國    97    年    8     月    14    日
附錄本案論罪科刑法條全文：
毒品危害防制條例第4條
製造、運輸、販賣第一級毒品者，處死刑或無期徒刑；處無期徒
刑者，得併科新臺幣1 千萬元以下罰金。
製造、運輸、販賣第二級毒品者，處無期徒刑或7 年以上有期徒
刑，得併科新臺幣7 百萬元以下罰金。
製造、運輸、販賣第三級毒品者，處5 年以上有期徒刑，得併科
新臺幣5 百萬元以下罰金。
製造、運輸、販賣第四級毒品者，處3 年以上10年以下有期徒刑
，得併科新臺幣3 百萬元以下罰金。
製造、運輸、販賣專供製造或施用毒品之器具者，處1 年以上7
年以下有期徒刑，得併科新臺幣1 百萬元以下罰金。
前五項之未遂犯罰之。


司法院資訊處製作；財團法人民間司法改革基金會備份。
